臺灣臺北地方法院刑事判決　　　　　　　 96年度易字第419號
公　訴　人　臺灣臺北地方法院檢察署檢察官
被　　　告　甲○○
　　　　　　　　　　（
上列被告因竊盜案件，經檢察官提起公訴（起訴案號：九十六年
度偵緝字第三二五號），嗣因被告於本院準備程序中就被訴事實
為有罪之陳述，經本院告知簡式審判程序意旨，並聽取公訴人及
被告之意見後，本院合議庭裁定由受命法官獨任依簡式審判程序
審理，並判決如下：
    主    文
甲○○踰越安全設備竊盜，累犯，處有期徒刑拾月。
    犯罪事實
一、甲○○前因竊盜案件，經臺灣嘉義地方法院以九十二年度易
    字第一八二號判決有期徒刑一年八月確定，於民國九十五年
    一月八日執行完畢。竟仍不知悔改，復意圖為自己不法之所
    有，於九十五年三月七日下午三時至四時間，在臺北市○○
    區○道路九十六巷四之四號，以徒手將屬於安全設備之住宅
    浴室窗戶紗窗拉開，踰越該窗戶進入屋內竊取財物（侵入住
    宅部分未據告訴），共計得手信用卡三張、現金卡一張、提
    款卡一張、存摺一本、照像機一台，嗣經警由現場留存之指
    紋鑑識結果，與甲○○之指紋相符，始行查獲。
二、案經臺北市政府警察局信義分局報告臺灣臺北地方法院檢察
    署檢察官偵查起訴，嗣因被告於本院準備程序中就被訴事實
    為有罪之陳述，經本院告知簡式審判程序意旨，並聽取公訴
    人及被告之意見後，本院合議庭裁定由受命法官獨任依簡式
    審判程序審理。
    理    由
一、訊據被告甲○○對上開犯罪事實坦承不諱（見本院九十六年
    二月二十六日審判筆錄第三頁），核與證人斐美玲證述失竊
    情節相符（見臺灣臺北地方法院檢察署九十五年度偵字第二
    ０二三七號卷第五頁至第七頁），並有內政部警政署刑事警
    察局九十五年四月二十日刑紋字第０九五００四六八六０號
    鑑驗書、現場圖各一份及現場照片二十二幀在卷足憑（見上
    開偵卷第十三頁至第十四頁、第十六頁至第二十七頁），足
    證被告於本院審理中出於任意性之自白與事實相符，從而本
    件事證明確，被告犯行已堪認定。
二、查被告行為後，刑法部分條文業於九十四年二月二日修正公
    布，並於九十五年七月一日施行。按「行為後法律有變更者
    ，適用行為時之法律。但行為後之法律有利於行為人者，適
    用最有利於行為人之法律」，修正後刑法第二條第一項定有
    明文，此條規定乃與刑法第1條罪刑法定主義契合，而貫徹
    法律禁止溯及既往原則，係規範行為後法律變更所生新舊法
    律比較適用之準據法，是刑法第二條本身雖經修正，但既屬
    適用法律之準據法，本身尚無比較新舊法之問題，應一律適
    用裁判時之刑法第二條規定以決定適用之刑罰法律。又以本
    次刑法修正之比較新舊法，應就罪刑有關之共犯、未遂犯、
    想像競合犯、牽連犯、連續犯、結合犯，以及累犯加重、自
    首減輕暨其他法定加減原因（如身分加減）與加減例等一切
    情形，綜其全部罪刑之結果而為比較（最高法院九十五年度
    第八次刑庭會議決議可資參照）。
三、按刑法第三百二十一條第一項第二款規定將門扇、牆垣、其
    他安全設備並列，則所謂門扇係專指門戶而言，應屬狹義
    ─指分隔住宅或建築物內外之間之出入口大門而言，而所謂
    其他安全設備，係指門扇、牆垣以外，依通常觀念足認防盜
    之一切設備而言，如電網、門鎖、以及窗戶等（臺灣高等法
    院暨所屬法院七十二年度法律座談會刑事類第二十八號提案
    研討結果參照），又所謂「毀越門扇」，係指「毀壞」及「
    踰越」而言。是核被告所為，係犯刑法第三百二十一條第一
    項第二款之加重竊盜罪。被告前因竊盜案件，經臺灣嘉義地
    方法院以九十二年度易字第一八二號判決有期徒刑一年八月
    確定，於九十五年一月八日執行完畢，有臺灣高等法院被告
    前案紀錄表一份在卷可參，其受徒刑之執行完畢，五年以內
    再故意犯本件有期徒刑以上之罪，無論依修正前刑法第四十
    七條或九十五年七月一日修正施行之刑法第四十七條第一項
    規定，均構成累犯，並無法律實質變更，對被告而言，並無
    有利或不利之情形，不生新舊法比較之問題（臺灣高等法院
    暨所屬法院九十五年度十二月法律座談會刑事類提案第八號
    研討結果參照），故應逕依修正後刑法第四十七條第一項規
    定，加重其刑。爰審酌被告犯後坦承犯行而態度良好、所竊
    得財物之數量及其他一切情狀，量處如主文所示之刑，以資
    懲儆。
據上論斷，應依刑事訴訟法第二百七十三條之一第一項、第二百
九十九條第一項前段，刑法第二條第一項前段、第三百二十一條
第一項第二款、第四十七條第一項，判決如主文。
本案經檢察官黃于真到庭執行職務。
中　　華　　民　　國　　96　　年　　3 　　月　　12　　日
                  刑事第七庭法  官  吳冠霆
以上正本證明與原本無異。
如不服本判決，應於判決送達後10日內向本院提出上訴狀（應抄
附繕本）。告訴人或被害人如對於本判決不服者，應具備理由請
求檢察官上訴，其上訴期間之計算係以檢察官收受判決正本之日
期為準。
                            書記官  廖純瑜
中　　華　　民　　國　　96　　年　　3 　　月　　12　　日
附錄法條：
中華民國刑法第321條
（加重竊盜罪）
犯竊盜罪而有左列情形之一者，處 6 月以上、 5 年以下有期徒
刑：
一  於夜間侵入住宅或有人居住之建築物、船艦或隱匿其內而犯
    之者。
二  毀越門扇、牆垣或其他安全設備而犯之者。
三  攜帶兇器而犯之者。
四  結夥三人以上而犯之者。
五  乘火災、水災或其他災害之際而犯之者。
六  在車站或埠頭而犯之者。
前項之未遂犯罰之。
中華民國刑法第306條
（侵入住居罪）
無故侵入他人住宅、建築物或附連圍繞之土地或船艦者，處 1 年
以下有期徒刑、拘役或 3 百元以下罰金。
無故隱匿其內，或受退去之要求而仍留滯者，亦同。
